# 请教陈版主关于代理销售价差的处理

提问人：jykyy1993 时间：2022-12-07 16:30:59
A公司与集团内B公司签订产品销售代理合作协议，A公司授权B公司在电商平台上独家销售A公司的产品。A公司向B公司供货，B公司根据向A公司的采购金额加价7%在电商平台销售，B公司在电商平台收到订单后，向A公司发出发货通知书，将货物运送到指定地点验收。B公司负责收取平台销售款项，再与A公司进行结算。 现在A公司的处理为将对B公司的销售金额作为收入确认，我的疑问是这项业务能否把7%的加价视为对B公司支付的佣金，作为销售费用，而收入则以对B公司的销售金额×1.07来确认？ 还是说A公司原本的处理是没问题的？
请问陈版主A公司的做法是否正确？谢谢！

回答人：chenyiwei
在该交易中，B公司属于代理人，因此并不是A企业的“客户”。A企业应在最终客户验收货物后才能确认收入。与之相对应，A应依据B向最终客户收取的款项计量收入，将归属于B的收益作为佣金支出（合同取得成本）计入销售费用。